臺灣臺北地方法院民事裁定              100年度抗字第170號
抗  告  人  嘉笙企業有限公司
兼法定代理  游銘輝
人
相  對  人  黃秋泉
上列當事人間本票裁定事件，抗告人對於中華民國100年6月8日
本院100年度司票字第5582號裁定提起抗告，本院裁定如下：
    主  文
抗告駁回。
抗告費用新臺幣壹仟元由抗告人負擔。
    理  由
一、按執票人向本票發票人行使追索權時，得聲請法院裁定後強
    制執行，票據法第123條定有明文。又本票執票人依上揭規
    定，聲請法院裁定許可對發票人強制執行係屬非訟事件，此
    項聲請之裁定及抗告法院之裁定，僅依非訟事件程序，以審
    查強制執行許可與否，並無確定實體上法律關係存否之效力
    ，如發票人就票據債務之存否有爭執時，應由發票人提起確
    認之訴，以資解決，最高法院56年臺抗字第714號、57年臺
    抗字第76號判例可資參照。
二、本件相對人主張：其執有抗告人所簽發如原裁定附表之本票
    7 紙（以下簡稱系爭本票），並免除作成拒絕證書，詎於到
    期後經提示未獲付款，依票據法第123條聲請裁定許可強制
    執行等情，業據提出系爭本票為證，本院依首開規定形式審
    酌相對人提出之本票後裁定予以准許，尚無不合。
三、抗告意旨略以：抗告人對第三人黃秋永負有債務，並開立系
    爭本票作為擔保。抗告人嗣將其對第三人潤弘精密工程公司
    及榮電公司之工程款債權讓與黃秋永，然黃秋永卻因違約致
    潤弘精密工程公司及榮電公司先後解除工程合約，造成抗告
    人受有損害，抗告人自得向黃秋永請求損害賠償，並將前開
    損害賠償債權與其對黃秋永所負債務互為抵銷。詎相對人竟
    以前開以抵銷債權所開立之本票向鈞院聲請本票裁定，實與
    法有違。爰依法提起本件抗告，請求廢棄原裁定等語。
四、經查，相對人主張之事實，業據其提出系爭本票為證，且為
    抗告人所不爭執，復經原審就系爭本票為形式上之審查，認
    其已具備本票各項應記載事項，合於票據法第120條規定，
    為有效之本票，乃裁定准許強制執行，於法並無不合。抗告
    人所為指摘，無論屬實與否，均為實體上之爭執，依前開說
    明，應由抗告人另行提起確認訴訟以資解決，並非本件非訟
    程式得以審究。從而，原審審核結果，裁定准予強制執行，
    並無不當。抗告意旨指摘原裁定不當，求予廢棄，為無理由
    ，應予駁回。
五、據上論結，本件抗告為無理由。依非訟事件法第46條、第21
    條第2項、第24條第1項，民事訴訟法第495條之1第1項、第4
    49條第1項、第85條第2項，裁定如主文。
中    華    民    國   100    年    7      月    27   日
                      民事第三庭審判長法  官  郭美杏
                                      法  官  林惠霞
                                      法  官  孫正華
以上正本係照原本作成。
本裁定除以適用法規顯有錯誤為理由，並經本院許可外，不得再
抗告。如提起再抗告，應於收受後10日內委任律師為訴訟代理人
向本院提出再抗告狀。並繳納再抗告費新台幣1,000元。
中    華    民    國   100    年    7     月    27    日
                                      書記官  林秀娥